【裁判字號】    97,易,422
【裁判日期】    970630
【裁判案由】    竊盜
【裁判全文】
臺灣雲林地方法院刑事判決               97年度易字第422號
公  訴  人  臺灣雲林地方法院檢察署檢察官
被      告  丙○○
上列被告因竊盜案件，經檢察官提起公訴（97年度速偵字第37號
），本院判決如下：
    主  文
丙○○犯竊盜罪，累犯，處有期徒刑伍月，如易科罰金，以新臺
幣壹仟元折算壹日。又犯竊盜罪，累犯，處拘役伍拾日，如易科
罰金，以新臺幣壹仟元折算壹日。又犯竊盜罪，累犯，處拘役伍
拾日，如易科罰金，以新臺幣壹仟元折算壹日。應執行拘役玖拾
日，如易科罰金，以新臺幣壹仟元折算壹日。
    事  實
一、丙○○前因偽造有價證券案件，經臺灣高等法院臺中分院以
    88年度上訴字第838 號判決判處有期徒刑3 年6 月確定，於
    民國88年11月29日入監執行，於91年1 月7 日假釋出監，並
    付保護管束；繼分別因竊盜案件，經本院各以92年度易字第
    112 號判決、93年度易緝字第24號判決，判處有期徒刑4 月
    、7 月確定，而前案假釋亦因此撤銷，應執行殘刑1 年3 月
    又11日，嗣經接續執行，於96年2 月9 日執行完畢（構成累
    犯）。詎其猶不知悛悔，竟於下列時、地，分別為下列竊盜
    行為：
  (一)丙○○於97年3 月30日中午12時30分許，騎乘車牌號碼MZD-
    650 號藍色重型機車，行經雲林縣元長鄉龍岩村龍岩24之2
    號甲○○住處前時，見該處大門未上鎖，竟萌生為自己不法
    所有之意圖，侵入該處竊取甲○○之子吳忠和所有而置放在
    客廳茶几上之皮包1 只（內有新臺幣〈下同〉11,000元）得
    手（侵入住宅部分，未據告訴），適為屋內之甲○○即時發
    覺，惟尚未及報警處理，丙○○旋騎乘上開重型機車逃離現
    場，並將現金花用殆盡。嗣經警調閱附近監視器錄影畫面，
    循線查獲上情。
  (二)丙○○意圖為自己不法之所有，於97年4 月29日中午12時許
    ，騎乘上開重型機車，前往雲林縣元長鄉○○村○○路10號
    旁，徒手竊取乙○○所有而置放在該處水溝上之止滑鐵板2
    面（合計約30公斤，價值共計約2,500 元）得手，嗣並以上
    開重機車將之載離現場。
  (三)丙○○意圖為自己不法之所有，於同日中午12時15分許，復
    騎乘上開重型機車，前往雲林縣元長鄉龍岩村龍岩24之4 號
    丁○○所有之工寮，徒手竊取丁○○所有之剪菜刀1 組、花
    生扒器鐵條6 支、犁頭3 片、廢鐵7 支等物（合計約26公斤
    ，價值共計3,000 元）得手，嗣並以上開機車將之載離現場
    。至同日中午12時30分許，丙○○騎乘上開重型機車載運上
    開止滑鐵板2 面、剪菜刀1 組、花生扒器鐵條6 支、犁頭3
    片、廢鐵7 支等贓物，欲前往雲林縣北港鎮某舊貨商變賣現
    金花用，惟途經北港鎮○街里○○路399 號前時，為警當場
    查獲。
二、案經雲林縣警察局北港分局報告臺灣雲林地方法院檢察署檢
    察官偵查起訴。
    理  由
壹、程序方面：
一、按除簡式審判程序、簡易程序及第376 條第1 款、第2 款所
    列之罪之案件外，第一審應行合議審判，刑事訴訟法第284
    條之1 定有明文。本件被告丙○○所犯竊盜案件，屬刑事訴
    訟法第376 條第2 款所列之罪之案件，依同法第284 條之1
    規定，第一審自毋庸行合議審判，合先敘明。
二、證據能力方面：
    按被告以外之人於審判外陳述，雖不符刑事訴訟法第159 條
    之1 至之4 之規定，而經當事人於審判程序同意作為證據，
    法院審酌該言詞陳述或書面陳述作成時情況，認為適當者，
    亦得為證據；當事人、代理人或辯護人於法院調查證據時，
    知有同法第159 條第1 項不得為證據之情形，而未於言詞辯
    論終結前聲明異議者，視為有前項之同意，同法第159 條之
    5 定有明文。本件檢察官所舉所有書面及言詞陳述之證據能
    力，業經被告丙○○於本院審理時表明同意作為證據，本院
    審酌該等供述證據之取得過程並無瑕疵，與本件待證事實間
    復具有相當之關聯性，以之為本件證據尚無不當，自得採為
    證據。
貳、實體方面：
一、認定犯罪事實所憑之證據及理由：
    前揭犯罪事實，業據被告於警詢、檢察官偵訊及本院審理時
    坦白承認，核與證人甲○○、乙○○、丁○○於警詢證述之
    情節相符，並有雲林縣警察局虎尾分局客厝派出所受理刑事
    案件報案三聯單1 紙、贓物認領保管單2 紙、監視錄影翻拍
    照片2 張及現場照片4 張等附卷可稽，足認被告自白確與事
    實相符，自可採信。本件事證已臻明確，被告犯行堪予認定
    ，應依法論科。
二、論罪科刑：
  (一)核被告就上開犯罪事實(一)至(三)所為，均係犯刑法第320 條第
    1 項之竊盜罪。
  (二)被告所犯上開3 罪間，犯意各別，行為互殊，應予分論併罰
    。
  (三)被告有如前開事實欄所載之前科紀錄，於96年2 月9 日執行
    完畢，有臺灣高等法院被告前案紀錄表1 份在卷可稽，其受
    徒刑之執行完畢後，5 年以內故意再犯本件有期徒刑以上之
    各罪，均應依刑法第47條第1 項規定論以累犯，並加重其刑
    。
  (四)本院審酌被告有多次竊盜前科，有上開前案紀錄表1 份在卷
    可按，素行非佳，且其正值壯年，不思以正當途徑賺取金錢
    ，竟貪圖一己私利，恣意竊取他人財物3 次，造成被害人蒙
    受損失，法紀觀念顯然薄弱，惟念其僅國小畢業，智識程度
    不高，且於犯後坦承犯行，尚知悔悟，及各次犯罪之動機、
    目的、手段、竊取財物價值、侵入住宅危害社會治安較重等
    一切情狀，分別量處如主文所示之刑，並就所處徒刑部分諭
    知易科罰金之折算標準，就所處拘役部分定其應執行刑及諭
    知易科罰金之折算標準，以資懲儆。
參、應適用之法律：
  (一)刑事訴訟法第284條之1、第299條第1項前段。
  (二)刑法第320 條第1 項、第47條第1 項、第51條第6 款、第41
    條第1 項前段。
  (三)刑法施行法第1條之1。
本案經檢察官江柏青到庭執行職務
中    華    民    國    97    年    6     月    30    日
                  刑事第六庭  法  官  黃楹榆
以上正本證明與原本無異
如不服本判決，應於判決送達後10日內，向本院提出上訴狀（須
附繕本）。
                              書記官  李雅怡
中    華    民    國    97    年    6     月    30    日
附錄本案論罪科刑法條全文：
刑法第320 條第1 項意圖為自己或第三人不法之所有，而竊取他
人之動產者，為竊盜罪，處5 年以下有期徒刑、拘役或5 百元以
下罰金。


司法院資訊處製作；財團法人民間司法改革基金會備份。
